【裁判字號】    98,訴,97
【裁判日期】    980430
【裁判案由】    減少價金等
【裁判全文】
臺灣臺北地方法院民事判決                98年度訴字第97號
原      告  丁○○
訴訟代理人  石繼志律師
被      告  丙○○
訴訟代理人  郭惠吉律師
被      告  易而安不動產仲介經紀股份有限公司
法定代理人  甲○○
訴訟代理人  乙○○
            陳明宗律師
上列當事人間請求減少價金等事件，本院於民國98年4 月14日言
詞辯論終結，判決如下：
    主      文
原告之訴及假執行之聲請均駁回。
訴訟費用由原告負擔。
    事實及理由
一、原告起訴主張：
  (一)原告於民國97年4 月間經被告易而安不動產仲介經紀股份有
    限公司（下稱易而安公司）經紀人員之仲介，以新臺幣（下
    同）1550萬元，向被告丙○○購買坐落臺北市○○區○○段
    1 小段67地號土地（權利範圍：431/100,000） ，及其上10
    223 建號建物（建物門牌：臺北市○○區○○路2 段666 之
    2 號3 樓，權利範圍：全部），建物登記面積主建物為40.0
    4 坪（132.37平方公尺），附屬建物（陽台）為4.31坪（14
    .2 4平方公尺），共同使用部分為2.08坪（1456.78 平方公
    尺，權利範圍：473/100000），並於97年5 月12日辦畢所有
    權移轉登記。嗣原告發現主建物、附屬建物之使用面積嚴重
    不足，經測量結果，建物登記面積坪數竟包括同樓層之電梯
    間、樓梯間之共同使用部分。而各層電梯間及樓梯間係屬應
    由各戶分擔持分之公用設施（俗稱小公），不應計入主建物
    、附屬建物之面積，其面積共約21.541平方公尺（約6.51坪
    ），該範圍非原告得為專用部分，原告所購房屋之使用面積
    顯有短少，而有房屋價值減少之情形，其短少部分之價金約
    為2,175,145 元〔15,500,000÷（132.37＋14.24 ＋6.89）
    ×21.541＝2,175,145 〕。
  (二)按樓電梯間、排氣室、發電機房等設施為公共設施之內容，
    應由各區分所有權人分擔其應有部分，而不得為專用，如有
    登記為專用者，出賣人應於出賣時據實告知，俾買受人得以
    衡估不動產之買賣價金。原告所購之房屋含有樓梯間、電梯
    間面積，非以公共設施持分登記，顯然無法使用主建物、附
    屬建物登記面積全部，被告丙○○交付之房屋有減少價值及
    效用之瑕疵。而買賣之不動產有面積減少足使其價值、效用
    減少之瑕疵時，出賣人除負物之瑕疵擔保責任外，同時應負
    不完全給付、給付不能之債務不履行責任，爰依民法第359
    條規定主張減少買賣價金，並依民法第227 條第1 項、第22
    6 條第1 項規定，請求被告丙○○賠償債務不履行之損害，
    其損害金額即為減少價值之金額。
  (三)被告易而安公司係受原告給付佣金報酬而居間房地銷售業務
    之不動產經紀業者，依民法第567 條規定，被告易而安公司
    就系爭房屋主建物坪數包括電梯間、樓梯間面積（俗稱小公
    ）之瑕疵事項應知之甚稔，其知情故意隱瞞而不告知原告，
    或因過失而未告知原告，致原告受有損害，自屬侵害原告之
    權利，並有未盡居間義務而有債務不履行之不完全給付情事
    ，依民法第184 條第1 項前段、第188 條第1 項前段、第22
    7 條第1 項、第226 條第1 項規定，被告易而安公司自應對
    原告負損害賠償之責。
  (四)被告丙○○對原告應負物之瑕疵擔保及債務不履行損害賠償
    責任，被告易而安公司對原告應負侵權行為及債務不履行損
    害賠償責任，渠等之給付義務具有同一目的，二者屬不真正
    連帶債務關係。
  (五)對被告抗辯之陳述：
  1.原告迄至系爭買賣契約簽訂前，均未曾見過系爭建物測量成
    果圖，被告易而安公司於買賣之初，提供一「銷售物件簡介
    」予原告，其上記載建物登記面積：46.43 坪，主建物面積
    ：40.04 坪，附屬建物面積：4.31坪，共同使用部分：2.08
    坪，附屬建物明細陽台：4.31坪，而內部隔局更繪製出隔局
    圖，其主建物範圍與現場看屋時之情形相同，大門邊之範圍
    為平整，並未將樓電梯間繪製在內，原告自始即認主建物面
    積40.04 坪之範圍，與隔局圖及現場所看之屋內情形相符，
    就40.04坪之範圍包括樓電梯間面積之事毫不知情。
  2.被告丙○○出具予被告易而安公司之委託銷售合約書內所附
    「不動產標的現況說明書」，並未載明及告知上開瑕疵情事
    ，其他重要事項欄亦屬空白，該「不動產標的現況說明書」
    ，經兩造於簽訂不動產買賣契約書時，已依不動產經紀業管
    理條例第24條第2 項之規定，視為買賣契約書之一部分，被
    告故意不告知瑕疵之事實甚明。
  3.樓電梯間之設施，在使用及管理上均非能單獨屬於某區分建
    物所有權人，故根據其實際使用與管理維護之必須性及完整
    性，其設施乃視為公共設施之內容，應由各區分所有權人分
    擔其應有部分，而不得為專用之意旨，原告購買者係14層樓
    電梯大樓的第3 層，屬集合式住宅區分所有建物，在第3 層
    之樓梯間及電梯間，應供全幢大樓之住戶通行使用，不得據
    為專用，故該樓電梯間之面積顯非原告得以單獨使用，非屬
    原告所購買系爭房屋之使用面積範圍甚明，被告抗辯此小公
    部分應屬原告應分擔之使用面積等語，尚非可採。
  (六)聲明:
  1.被告丙○○應給付原告2,175,145 元，及自起訴狀繕本送達
    翌日即97年8 月19日起至清償日止，按年息5%計算之利息。
  2.被告易而安公司應給付原告2,175.145 元，及自起訴狀繕本
    送達翌日即97年8 月19日起至清償日止，按年息5%計算之利
    息。
  3.第一、二項給付，如其中一被告已為給付，他被告於其給付
    範圍內同免責任。
  4.願供擔保，請准宣告假執行。
二、被告抗辯：
甲、被告丙○○部分：
  (一)兩造簽訂之系爭買賣契約就建物部分載明：建號10223 所有
    權全部，依系爭買賣契約書所附建號10223 建物登記謄本所
    載，「層次面積」為132.37平方公尺（即40.04 坪），兩造
    並未約定該「層次面積」即係「主建物面積」，被告丙○○
    業將買賣標的物如數移轉登記予原告，並無任何短少情事，
    原告主張面積短少、減少價值，不足採信。
  (二)系爭建物於78年8 月11日興建完成時，即由起造人就各層電
    梯間共同使用部分應由各戶分擔之面積，併入主建物面積內
    辦理保存登記，此係依當時有效之法令「高層建物之通道、
    電梯間、共同使用部分得依權利人之協議分配指界圖分別測
    繪於各區分建物之內辦理建物第一次測量」辦理，非被告丙
    ○○所為，原告主張被告丙○○將各層電梯間應由各戶分擔
    持分之公共設施（即俗稱小公）算入主建物面積等語，容有
    誤會。
  (三)系爭房屋其中21.541平方公尺雖係電梯間應由當層住戶分擔
    之公共設施（即俗稱小公），惟此仍係原告應分擔之使用面
    積，原告就系爭建物之使用面積並無短少情事。況系爭房屋
    買賣係就建物總面積及坐落土地持分約定總價款，並未區分
    主建物、附屬建物、大公、小公議定每坪之價格，系爭房屋
    物雖將電梯間之公共設施面積核定記載為「層次面積」，然
    既未違反當時有效之地政法令，且參酌民間成屋買賣均以總
    價定買賣價格之交易習慣，本件自無債務不履行及減少價值
    及效用之瑕疵情事。
  (四)被告已高齡74歲，系爭不動產之出售事宜均委由被告易而安
    公司辦理，迄至97年4 月16日，始與原告見面簽訂系爭買賣
    契約，相關買賣事宜均由原告與仲介人員接洽，被告未曾與
    原告接洽過，並無故意隱瞞系爭建物層次面積非即主建物面
    積情事。
  (五)系爭買賣契約簽訂前，原告多次由仲介人員陪同參觀、查看
    買賣標的，對於系爭房屋室內面積究約為30 坪 ，抑或約40
    坪應無不知之理。而依系爭買賣契約書所附系爭建物測量成
    果圖所示，該圖右側呈現凹凸不平之狀況，惟系爭房屋室內
    實際上並無此凹凸不平情形，原告應可知該凹凸不平部分，
    即為電梯間、樓梯間應由住戶分擔之小公面積部分。況系爭
    建物總面積153.5 平方公尺，如公共設施僅該大公部分6.89
    平方公尺，則系爭房屋之公共建設比率僅為4.48% （6.89÷
    153.5 ＝4.48），此顯然過低而與常情不符，倘加計小公面
    積，其公共設施比率為18.25%〔（6.89＋21,541）÷153.5
    ＝18.25） ，此比率即屬合理，一般人購買房屋就大、小公
    共設施所佔比率均多加注意，原告主張其不知層次面積包含
    小公面積，顯非事實，不足採信。
  (六)聲明：
  1.駁回原告之訴及假執行之聲請。
  2.如受不利之判決，願供擔保，請准宣告免為假執行。
乙、被告易而安公司部分：
  (一)依系爭買賣契約關於買賣之不動產標的物約定之記載，原告
    與被告丙○○間並無以主建物面積40.04 坪，附屬建物陽台
    面積4.31坪，共同使用部分2.08坪之方式而為特別約定，而
    係依地政機關登記為憑，作為買賣契約之內容。
  (二)被告易而安公司於銷售系爭房地之際，確曾提示系爭房地相
    關登記謄本供原告檢視及審閱，系爭買賣契約亦檢附系爭建
    物測量成果圖，原告對於系爭房地相關主建物、附屬建物、
    共用部分面積當已清楚知悉。而被告易而安公司於銷售房地
    時，一律依法使用法定用語，以登記謄本記載為憑，並未區
    分大公或小公，被告易而安公司製作之不動產說明書於96年
    11月間即已完成，其後附有臺北市地籍地價地籍圖資料電傳
    資訊服務系統查詢資料、使用執照存根、建物測量成果圖，
    依電傳資訊服務系統顯示之日期96年11月2 日觀之，即足證
    人戊○○證稱：於看屋時曾將建物測量成果圖提示予原告審
    閱及事後請秘書傳真予原告等語為真，亦足證被告易而安公
    司於系爭買賣契約簽訂前，確曾將建物測量成果圖及相關不
    動產資料交予原告審閱無誤，為慎重起見，承辦代書更於系
    爭買賣契約簽訂當日，另行申請最新資料檢附於系爭買賣契
    約內，以杜爭議，原告就系爭房屋之使用狀態及屋況知之甚
    詳，其主張不知主建物面積含小公面積，容有誤會。
  (三)系爭房屋之當層樓、電梯空間登記為專有部分，係依內政部
    71年頒布之建物測量辦法第28條規定辦理，而樓、電梯間面
    積已由原告取得所有權，原告買受之系爭建物面積並無短少
    21.541平方公尺情事，其未受有損害甚明。被告易而安公司
    之受僱人戊○○依法以相關登記謄本及被告丙○○提示之房
    地權狀進行居間及銷售，並無違誤，其於執行職務時並無任
    何故意或過失之情，原告依侵權行為僱用人之連帶損害賠償
    責任，及居間契約之不完全給付、給付不能請求被告易而安
    公司賠償損害，並無理由。
  (四)縱認原告受有面積短少之價值瑕疵，基於債之相對性，原告
    亦應基於系爭買賣契約對被告丙○○為主張，與被告易而安
    公司無涉，被告間對原告所負債務，並無成立不真正連帶債
    務。
  (五)聲明：
  1.駁回原告之訴及假執行之聲請。
  2.如受不利之判決，願供擔保，請准宣告免為假執行。
三、兩造不爭執事項：
  (一)原告於97年4 月間經由被告易而安公司之經紀人員戊○○居
    間仲介，向被告丙○○買受坐落臺北市○○區○○段1 小段
    67地號土地（權利範圍：473/100,000） ，及其上10773 建
    號建物（建物門牌：臺北市○○區○○路2 段666 之2 號3
    樓，權利範圍：全部）（本院卷第9-17頁、第64頁）。
  (二)原告與被告丙○○於97年4 月l6日簽訂買賣契約，約定買賣
    不動產標示為土地坐落：臺北市○○區○○段1 小段67地號
    土地（面積：4,723 平方公尺，權利431/100,000） ，建物
    門牌：臺北市○○區○○路2 段666 之2 號3 樓，建號：10
    223 所有權全部（本院卷第10頁）。
  (三)系爭買賣契約約定買賣總價款為15,500,000元，價金業經原
    告全數給付完畢，被告丙○○業於97年5 月12日就系爭房地
    辦妥所有權移轉登記予原告，並將系爭房屋交付原告占有使
    用（本院卷第10、14頁）。
  (四)臺北市○○區○○段1 小段10223 建號建物，其登記內容為
    層數：14層，層次：3 層，層次面積：132.37平方公尺，附
    屬建物陽台面積：14.74 平方公尺，共用部分：同段10445
    建號建物（面積1,456.78平方公尺，權利範圍為473/100,00
    0） （本院卷第18頁）。
  (五)臺北市○○區○○段1 小段10223 建號建物登記之層次面積
    132.37平方公尺，包含第3 層各戶分擔之樓電梯間即俗稱「
    小公」部分，其面積為21.541平方公尺。
  (六)系爭買賣契約書最後一頁附件即臺北市○○區○○段1 小段
    1022 3建號建物測量成果圖，係原告與被告丙○○於97年4
    月16日簽訂買賣契約當日，由代書自網路申領後，將之附於
    系爭買賣契約書（本院卷第39頁）。
  (七)被告易而安公司曾交付「銷售物件簡介」予原告，其第1 頁
    記載地址：臺北市○○區○○路2 段666 之2 號3 樓，建物
    登記面積：46.43 坪，主建物面積：40.04 坪，附屬建物陽
    台面積：4.31坪，共同使用部分：2.08坪，及內部格局圖示
    ，圖示下方記載：未依實際比例及座向繪製，其建築面積及
    登記範圍仍應依地政機關所載為準（本院卷第64頁）。
四、兩造爭執之事項：
  (一)被告丙○○交付之系爭建物有無面積短少之瑕疵？
  (二)被告丙○○應否對原告負物之瑕疵擔保責任，及買賣契約不
    完全給付、給付不能之損害賠償責任？
  (三)被告易而安公司已否善盡其居間調查、報告義務？
  (四)被告易而安公司應否對原告負侵權行為僱用人之連帶損害賠
    償責任，及居間契約不完全給付、給付不能之損害賠償責任
    ？
  (五)系爭建物如有價值減損之瑕疵，其減少價值之數額（原告所
    受之損害）是否為2,175,145 元？
  (六)被告間對原告所負債務，是否成立不真正連帶債務？茲論述
    如下：
五、得心證之理由：
  (一)被告丙○○交付之系爭建物並無面積短少之瑕疵：
  1.系爭買賣契約第1 條約定買賣不動產標示為土地坐落：臺北
    市○○區○○段1 小段67地號土地（面積：4,723 平方公尺
    ，權利431/100,000） ，建物門牌：臺北市○○區○○路2
    段666 之2 號3 樓，建號：10223 所有權全部，有系爭不動
    產買賣契約書在卷可憑（本院卷第10頁）。而被告丙○○業
    於97年5 月12日就系爭房地辦妥所有權移轉登記予原告，並
    將系爭房屋交付原告占有使用，其移轉予原告者，包括：層
    次面積、附屬建物面積、共同使用部分，均與系爭10223 建
    號建物登記謄本所載相同，其所交付之系爭建物自無面積短
    少之瑕疵。
  2.雖原告主張系爭建物之層次面積132.37平方公尺，包括同樓
    層樓電梯間21.541平方公尺，該部分非其得為專用，其使用
    面積有短少情事等語。惟查：
  (1)系爭買賣契約第1 條就不動產標示建物部分僅約定10223 建
    號建物所有權全部，並未區分登記面積、使用面積、公共面
    積，亦未明示建物登記謄本記載之層次面積即為室內使用面
    積，足見原告與被告丙○○係約定以建物所有權全部即建物
    登記總面積為系爭買賣標的，被告丙○○既已將系爭建物所
    有權全部移轉登記予原告，其即已依債之本旨履行，原告主
    張被告丙○○交付之建物有使用面積短少之瑕疵，尚非可採
    。
  (2)系爭建物於78年11月間興建完成，有建物登記謄本在卷可憑
    （本院卷第18頁），依當時內政部發布之建物測量辦法第28
    條規定，區分所有建物之共同使用部分，除有特殊情形者外
    ，應測繪於各區分所有建物之內，系爭建物登記之層次面積
    包括同樓層樓電梯間之各戶分擔面積，係屬起造人依系爭建
    物第一次測量時有效之法令而為，本難遽論系爭建物存有瑕
    疵。實則，系爭買賣為中古屋買賣，原告於系爭買賣契約簽
    訂前，曾多次由仲介人員陪同至系爭房屋查看，其與被告丙
    ○○嗣係以房地總價方式約定買賣價格，並未議定每坪單價
    ，亦未按室內面積、公共設施面積區分其買賣價格，業據證
    人即系爭房地買賣經紀人員戊○○於本院審理時，證稱：「
    我自己陪原告及其家人大概兩至三次，同事陪他們的次數是
    一次」、「（系爭房屋你們是談總價買賣或者按照室內面積
    多少錢，公共設施多少錢還出售？）按照權狀坪數以總價來
    出售，不會按照室內面積多少錢，公共設施多少錢來談」等
    語（本院卷第143 頁反面），並有系爭不動產賣賣契約書第
    2 條約定在卷足憑（本院卷第10頁），顯見原告與被告丙○
    ○係以雙方約定之總價買賣原告所查看之系爭建物，渠等既
    未就系爭建物室內使用面積為約定，被告丙○○復已將原告
    所查看之系爭建物按現況交付原告占有使用，自無所謂使用
    面積短少可言。
  (3)一般民間房屋買賣，所謂之「使用面積」，除住戶之專用部
    分外（按即購屋人得自行支配專供其使用之室內面積），尚
    包括同樓層樓梯間、電梯間、走廊、通道等之分擔面積（即
    俗稱「小公」部分），所謂之「公共面積」則係全棟各層住
    戶共有共同使用之面積（例如：配電室、台電受電室、機械
    房、蓄水池、水箱、空調室、清水池等，即俗稱「大公」部
    分）（最高法院85年度臺上字第1189號裁判意旨參照）。原
    告就系爭建物樓電梯間部分固不得專用，惟依一般民間房屋
    買賣慣例，同樓層樓梯間、電梯間、走廊、通道等之面積應
    由同樓層各戶分擔，並計入其使用面積，而原告之室內建物
    非使用該樓電梯間，不能達其效用，原告既已取得該部分面
    積之所有權，並實際為使用而達其室內建物之效用，即難謂
    其未使用該部分面積，其主張系爭建物有面積短少之瑕疵，
    尚非可採。
  (4)系爭建物為14層房屋，依一般市場交易行情，其合理公設比
    約為20%-25% ，而系爭建物之層次面積為132.37平方公尺，
    附屬建物陽台面積為14.24 平方公尺，共同使用部分面積（
    即俗稱「大公」部分）為6.89平方公尺，如系爭建物之公共
    設施僅該「大公」部分，系爭建物之公設比豈非僅4.48% 〔
    6.89÷（132.37＋14.24 ＋6.89）＝4.48% 〕，非惟較一般
    14層房屋公設比為低，甚或低於一般市場交易行情5 層房屋
    之合理公設比10%-12% ，反之，如加計「小公」部分，其公
    設比為18.52%〔（6.89＋21.541）÷（132.37＋14.24 ＋6.
    89）＝18.52%〕，則與市場交易行情較為接近，凡此，益見
    系爭建物登記之層次面積雖包括同樓層樓電梯間之各戶分擔
    面積，然依通常交易觀念，系爭建物並無未具備應具備之價
    值、效用或品質之瑕疵。
  (二)被告丙○○無須對原告負物之瑕疵擔保責任，及買賣契約不
    完全給付、給付不能之損害賠償責任：
    承前所述，被告丙○○業已依債之本旨履行，其所交付之系
    爭建物並無面積短少之瑕疵，其即無須對原告負物之瑕疵擔
    保責任，及買賣契約債務不履行損害賠償責任，原告依民法
    第359 條規定主張減少系爭買賣價金，並依民法第227 條第
    1 項、第226 條第1 項規定，請求被告丙○○賠償債務不履
    行之損害（其損害金額即為減少價值之金額），均屬無據。
  (三)被告易而安公司已善盡居間報告、調查義務：
  1.按仲介業務指從事不動產買賣、互易、租賃之居間或代理業
    務，不動產經紀業管理條例第4 條第5 款定有明文。又稱居
    間者，謂當事人約定，一方為他方報告訂約之機會或為訂約
    之媒介，他方給付報酬之契約。居間人關於訂約事項，應就
    其所知，據實報告於各當事人。對於顯無履行能力之人，或
    知其無訂立該約能力之人，不得為其媒介。以居間為營業者
    ，關於訂約事項及當事人之履行能力或訂立該約之能力，有
    調查之義務。民法第565 條、第567 條分別定有明文。是不
    動產仲介業為媒介居間之業務者，除訂約之媒介外，尚負據
    實報告及妥為媒介及調查之給付義務。系爭建物並無使用面
    積短少之瑕疵，已如前述，系爭買賣有關房地產權、品質，
    及買賣雙方之締約能力、履約能力均無任何問題，足認被告
    易而安公司或其經紀人員戊○○已善盡居間調查買賣標的房
    地產權、品質狀況，及買賣雙方之締約能力、履約能力之義
    務。
  2.雖原告主張被告易而安公司經紀人員戊○○未能發現系爭建
    物樓電梯面積計入層次面積之事，亦無調查之動作，其於執
    行職務顯有過失，並有未盡居間報告、調查義務情事等語。
    惟查：
  (1)被告易而安公司製作之不動產說明書，包括銷售物件簡介、
    臺北市地籍地價地籍圖資料電傳資訊服務系統查詢資料、使
    用執照存根、建物測量成果圖，依電傳資訊服務系統顯示，
    其查詢日期為96年11月2 日（系爭買賣契約於97 年4月16日
    簽訂），有不動產說明書及其附件在卷可憑（本院卷第147-
    153 頁）。而原告於簽署承購要約書前，已審閱被告易而安
    公司提供之「內政部版要約書」、「不動產說明書」，並明
    瞭其內容，觀諸承購要約書亦明（本院卷第66頁）。被告易
    而安公司於系爭買賣契約簽訂前之96年11月2 日即已調閱系
    爭建物之測量成果圖，原告委託被告易而安公司居間向被告
    丙○○傳達購屋要約前，復已審閱包括該測量成果圖在內之
    不動產說明書，系爭建物樓電梯面積是否計入層次面積之事
    ，一經比對測量成果圖又即可知悉，堪認被告易而安公司就
    系爭建物樓電梯面積計入層次面積一事，已善盡調查、報告
    之義務。
  (2)系爭買賣為中古屋買賣，原告於系爭買賣契約簽訂前，曾多
    次由被告易而安公司經紀人員陪同至系爭房屋查看，已如前
    述，而系爭買賣契約書最後一頁附有臺北市○○區○○段1
    小段10223 建號建物測量成果圖，則為兩造所不爭，以原告
    多次查看系爭房屋，對系爭建物室內面積、隔局知之甚詳，
    其於系爭買賣簽訂時復已取得系爭建物測量成果圖以供比對
    等節觀之，即足徵原告至少於系爭買賣契約成立時，亦已知
    悉系爭建物登記謄本所載之層次面積包括樓電梯間面積之事
    ，原告主張被告易而安公司或經紀人員未盡居間報告、調查
    義務，尚非可採。
  (3)所謂居間人報告、調查之訂約事項，係指買賣雙方之締約能
    力、履約能力、物之瑕疵等事項，系爭建物登記之層次面積
    包括同樓層樓電梯間各戶應分擔之面積，係依系爭建物第一
    次測量時有效之法令而為，不得謂為瑕疵，業詳前述，該等
    依法令而為之事項，被告易而安公司或其經紀人員戊○○是
    否負有報告、調查義務，本非無疑。且系爭建物之公共設施
    如僅該「大公」部分，其公設比顯然過低市場交易行情，加
    計該「小公」部分後，始與市場交易行情相近，亦如前述，
    原告顯難諉為不知，其據此主張被告易而安公司或其經紀人
    員戊○○未盡居間報告、調查之義務，自不足採。
  (四)被告易而安公司無須對原告負侵權行為僱用人之連帶損害賠
    償責任，及居間契約不完全給付、給付不能之損害賠償責任
    ：
    被告易而安公司及其經紀人員戊○○已善盡居間報告、調查
    義務，既如前述，戊○○於執行職務即無過失可言，原告依
    民法第184 條第1 項前段、第188 條第1 項前段、第227 條
    第1 項、第226 條第1 項規定，請求被告易而安公司負損害
    賠償之責，尚屬無據。
  (五)綜上，被告丙○○已依系爭買賣契約債之本旨履行，其所交
    付之系爭建物並無面積短少之瑕疵，原告依民法第359 條規
    定主張減少系爭買賣價金，並依民法第227 條第1 項、第22
    6 條第1 項規定，請求被告丙○○賠償債務不履行之損害（
    其損害金額即為減少價值之金額），核非正當。而被告易而
    安公司已善盡居間報告、調查義務，其經紀人員戊○○於執
    行職務並無過失，原告依民法第184 條第1 項前段、第188
    條第1 項前段、第227 條第1 項、第226 條第1 項規定，請
    求被告易而安公司賠償損害，並非有據，自不應准許。
  (六)被告丙○○所交付之系爭建物並無面積短少之瑕疵，被告丙
    ○○、易而安公司對原告亦無須負損害賠償之責，有關系爭
    建物減少價值之數額（原告所受之損害）是否為2,175,145
    元、被告丙○○、易而安公司對原告所負債務是否成立不真
    正連帶債務等事項，本院自無庸再予審究，附此敘明。
六、從而，原告依民法第359 條、第227 條第1 項、第226 條第
    1 項規定，請求被告丙○○給付原告2,175,145 元，及自起
    訴狀繕本送達翌日即97年8 月19日起至清償日止，按年息5%
    計算之利息，及依民法第184 條第1 項前段、第188 條第1
    項前段、第227 條第1 項、第226 條第1 項規定，請求被告
    易而安公司給付原告2,175.145 元，及自起訴狀繕本送達翌
    日即97年8 月19日起至清償日止，按年息5%計算之利息，並
    以渠等對原告所負債務為不真正連帶債務，聲明如其中一被
    告已為給付，他被告於其給付範圍內同免責任，為無理由，
    應予駁回。原告之訴既經駁回，其假執行之聲請，亦失所附
    麗，應併予駁回。
七、本件事證已臻明確，兩造其餘攻擊防禦方法及所提證據，核
    與本件判決結果不生影響，爰不另一一論述，併予敘明。
八、結論：本件原告之訴為無理由，依民事訴訟法第78條，判決
    如主文。
中    華    民    國    98    年    4     月    30    日
                  民事第二庭  法  官  陳秀貞
以上正本係照原本作成。
如對本判決上訴，須於判決送達後20日內向本院提出上訴狀。
中    華    民    國    98    年     4    月    30    日
                              書記官  劉碧輝


司法院資訊處製作；財團法人民間司法改革基金會備份。
